臺灣新竹地方法院民事裁定
110年度家調裁字第22號
聲  請  人  曹玉芳（外文名：Sukanya Phroetphrao）


相  對  人  曹雅萍  

特別代理人  許原彰  
相  對  人  曹致瑒  

上列當事人間請求否認子女事件，本院裁定如下：
    主      文
確認相對人曹雅萍（民國000年0月00日生、身分證統一編號：Z0
00000000號）非聲請人自相對人曹致瑒受胎所生之婚生子女。
聲請程序費用由聲請人負擔。
    理    由
壹、程序部分
    按當事人就不得處分之事項，其解決事件之意思已甚接近或
    對於原因事實之有無不爭執者，得合意聲請法院為裁定，家
    事事件法第33條第1 項亦有明文。查本件否認子女之身分問
    題屬當事人不得處分之事項，而聲請人與相對人曹雅萍特別
    代理人於民國110年8月3日本院開庭時，均當庭同意依前揭
    規定合意聲請法院為裁定，復有相對人曹致瑒於110年7月15
    日具狀同意依前揭規定逕由本院裁定，程序核無不合，應予
    准許。
貳、實體部分
一、聲請意旨略以：聲請人與相對人曹致瑒於100年5月20日結婚
    ，嗣於109年6月1日協議離婚，相對人曹雅萍於110年1月17
    日出生，因係聲請人與相對人曹致瑒婚姻存續期間所受胎，
    依法受婚生推定。然相對人曹雅萍非曹致瑒之親生子女，且
    已至鑑定機關作成親子鑑定，有血緣鑑定報告為證，依民法
    第1063條第2項規定提起本訴，並聲明如主文所示。
二、相對人曹雅萍之特別代理人、相對人曹致瑒對於聲請人之主
    張及請求無意見，而不爭執。
三、得心證之理由
（一）按從子女出生日回溯第181 日起至第302 日止為受胎期間
      ；妻之受胎，係在婚姻關係存續中者，推定其所生子女為
      婚生子女，民法第1062條第1 項、第1063條第1 項分別定
      有明文。聲請人主張其與相對人曹致瑒原為夫妻，相對人
      曹雅萍係於110年1月17日出生，依法受婚生推定等情，業
      經本院職權查詢相對人戶籍資料為證，堪信為真實。從而
      ，相對人曹雅萍受胎期間，既係在聲請人與相對人曹致瑒
      婚姻關係存續中，依法應推定相對人曹雅萍為聲請人與相
      對人曹致瑒之婚生子女。
（二）次按民法第1063條第1 項關於婚生子女的推定，如夫妻之
      一方能證明子女非為婚生子女者，得自知悉子女非為婚生
      子女之時起2 年內提起否認之訴，同條第2 項、第3 項亦
      定有明文。查相對人曹雅萍於110年1月17日出生，聲請人
      提起本件訴訟係在110年5月3日，有上開戶籍資料及家事
      起訴狀收狀日期戳記在卷可佐，是聲請人提起本件訴訟顯
      未逾法定得提起否認之訴之期間。又聲請人主張相對人曹
      雅萍非其與相對人曹致瑒之婚生子女之事實，復經聲請人
      偕同相對人曹雅萍及特別代理人許原彰進行親緣鑑定，該
      鑑定結果認：本系統所檢驗之STR點位皆無法排除許原彰
      與曹雅萍之親子關係，其綜合親子關係指數為0000000000
      0.9584，親子關係概率值為99.999999%，有柯滄銘婦產科
      基因飛躍生命科學實驗室110年7月12日親緣DNA鑑定報告
      書可佐。準此，相對人曹雅萍既係其特別代理人許原彰所
      生，應可認相對人曹雅萍非聲請人與相對人曹致瑒之婚生
      子女之事實。綜上所述，相對人曹雅萍既非相對人曹致瑒
      之子，聲請人復於法律規定期間內提起本件訴訟，揆諸前
      開說明，自應准許。
四、關於訴訟費用負擔方面：按敗訴人之行為，按當時之訴訟程
    度為伸張或防衛權利所必要者，因該行為所生之費用，法院
    得酌量情形命勝訴之當事人負擔其全部或一部，民事訴訟法
    第81條第2 款著有明文。本件否認子女之訴，聲請人起訴雖
    於法有據，然本件親子關係既係因婚生推定所造成，則相對
    人曹致瑒之應訴實受法律規定而不得不為，本院認為本件訴
    訟費用應由聲請人負擔較為公允，附此敘明。
五、據上論結，本件聲請人之聲請為有理由，依家事事件法第33
    條第1 項、第97條，非訟事件法第21條第2 項，民事訴訟法
    第81條第2 款之規定，裁定如主文。
中　　華　　民　　國　　110 　年　　8 　　月　　4 　　日
                  家事法庭法  官　楊蕙芬    
以上正本係照原本作成。
如對本裁定抗告須於裁定送達後10日內向本院提出抗告狀。
中　　華　　民　　國　　110 　年　　8 　　月　　4 　　日
                          書記官　陳秀子